臺灣高雄地方法院刑事判決             100年度訴字第1068號
公  訴  人  臺灣高雄地方法院檢察署檢察官
被      告  王永正
上列被告因違反廢棄物清理法案件，經檢察官提起公訴（100 年
度偵字第9558號），被告於準備程序進行中，就被訴事實為有罪
之陳述，本院改行簡式審判程序審理，判決如下：
    主  文
王永正未依廢棄物清理法第四十一條第一項規定領有廢棄物處理
許可文件，從事廢棄物處理，處有期徒刑壹年。緩刑貳年。
    事  實
一、王永正係址設高雄市小港區○○○街137 號1 樓聖鋒環保工
    程行之負責人，其明知如欲從事廢棄物處理業務者，應向高
    雄市政府環境保護局申請核發公民營廢棄物處理機構許可文
    件後，始得從事廢棄物之處理，且其僅領有廢棄物清除之許
    可證，不得從事廢棄物之處理。竟基於未經許可從事廢棄物
    處理之犯意，於民國100 年1 月27日上午10時許，受偉城工
    程有限公司（下稱偉城公司）之委託，以新臺幣6,000 元之
    代價，派遣車牌號碼Z2-043號清運車輛至偉城公司工廠清運
    1 車次之一般事業廢棄物後，即載至高雄市○○區○○路6
    號旁停車場內，由王永正在該處自行分類撿拾可回收物品而
    為廢棄物之處理。
二、案經內政部警政署環境保護警察隊第三中隊報告臺灣高雄地
    方法院檢察署檢察官偵查起訴。
    理  由
甲、程序部分：
    被告王永正所犯係死刑、無期徒刑、最輕本刑為3 年以上有
    期徒刑以外之罪，其於準備程式就前揭被訴事實為有罪之陳
    述，經告知簡式審判程式之旨，並聽取其與公訴人之意見後
    ，本院認無不得或不宜改依簡式審判程式進行之處，爰依刑
    事訴訟法第273 條之1 第1 項、第284 條之1 ，裁定由受命
    法官獨任進行簡式審判程式。
乙、實體部分：
一、上開犯罪事實，業據被告於本院審理中坦承不諱，核與李元
    耀於警詢及檢察官訊問時（警卷第9 至10頁、偵卷第14至18
    頁）、郭永郎、黃國全、李俊儒於檢察官訊問時（偵卷第16
    至18頁、第172 至173 頁）所述情節相符，並有行政院環保
    署環境督察總隊南區督察大隊督察紀錄1 份（警卷第29至31
    頁）、現場照片14張（警卷第32至38頁）、被告之清除許可
    證及營利事業登記證（警卷第20至21頁）、100 年1 月27日
    運送單（警卷第20-1頁）等件附卷可稽，堪認被告自白與事
    實相符，本案事證明確，被告犯行堪以認定，應依法論科。
二、論罪科刑之理由：
    (一)按處理：指下列行為：(一)中間處理：指事業廢棄物在最終
      處置或再利用之前，以物理、化學、生物、熱處理或其他
      處理方法，改變其物理、化學、生物特性或成分，達成分
      離、減積、去毒、固化或穩定之行為。又物理處理法：指
      利用物理方式處理事業廢棄物者，包括蒸發、蒸餾、薄膜
      分離、油水分離、固液分離、破碎、粉碎、拆解、剝離、
      分選或壓縮等各式處理方法。事業廢棄物貯存清除處理方
      法及設施標準第2 條第3 款第1 目、第12款訂有明文。查
      被告分類撿拾可回收物，係以物理方式分選而達到減積，
      係屬中間處理行為無疑。是核被告所為，係犯廢棄物清理
      法第46條第4 款未依同法第41條第1 項規定領有廢棄物處
      理許可文件，從事廢棄物處理罪。
    (二)爰審酌被告並無前科，有臺灣高等法院被告前案紀錄表1
      份附卷可考，其身為聖鋒環保工程行之負責人，僅領有廢
      棄物清除許可證，並未依規定領有廢棄物處理許可證，不
      得從事廢棄物清理之行為，竟仍於清除偉城公司廢棄物後
      載至停車場擅自分類，惟其所分類之廢棄物約1 車次，數
      量非鉅，及其處理手段情節尚屬輕微，並犯後坦承犯罪，
      態度良好等犯罪之動機、目的、手段及造成之損害等一切
      情狀，量處如主文所示之刑度。
    (三)本院審酌被告未曾因故意犯罪而受有期徒刑以上刑之宣告
      ，有臺灣高等法院被告前案紀錄表1 份在卷可稽，其已坦
      承犯行，另審酌其犯罪情節尚屬輕微等情，信經此教訓後
      ，應知警惕，當無再犯之虞，本院因認對其所宣告之刑，
      以暫不執行為適當，爰依刑法第74條第1 項第1 款規定，
      併予宣告緩刑2 年，以勵自新。
三、據上論斷，應依刑事訴訟法第299 條第1 項前段、第273 條
    之1 第1 項，廢棄物清理法第46條第4 款，刑法第11條前段
    、第74條第1 項第1 款，判決如主文。
本案經檢察官周天畏到庭執行職務。
中    華    民    國   100    年    11    月    17    日
                  刑事第十二庭  法  官  李貞瑩
以上正本證明與原本無異。
如不服本判決應於收受判決後10日內向本院提出上訴書狀，並應
敘述具體理由。其未敘述上訴理由者，應於上訴期間屆滿後20日
內向本院補提理由書（均須按他造當事人之人數附繕本）「切勿
逕送上級法院」。
中    華    民    國   100    年    11    月    18    日
                                書記官  黃翔彬
廢棄物清理法第46條
有下列情形之一者，處1 年以上5 年以下有期徒刑，得併科新臺
幣300 萬元以下罰金：
一、任意棄置有害事業廢棄物。
二、事業負責人或相關人員未依本法規定之方式貯存、清除、處
    理或再利用廢棄物，致污染環境。
三、未經主管機關許可，提供土地回填、堆置廢棄物。
四、未依第41條第1 項規定領有廢棄物清除、處理許可文件，從
    事廢棄物貯存、清除、處理，或未依廢棄物清除、處理許可
    文件內容貯存、清除、處理廢棄物。
五、執行機關之人員委託未取得許可文件之業者，清除、處理一
    般廢棄物者；或明知受託人非法清除、處理而仍委託。
六、公民營廢棄物處理機構負責人或相關人員、或執行機關之人
    員未處理廢棄物，開具虛偽證明。